【裁判字號】    90,上訴,1284
【裁判日期】    901106
【裁判案由】    毒品危害防制條例
【裁判全文】
臺灣高等法院刑事判決                            九十年度上訴字第一二八四號
    上  訴  人  臺灣板橋地方法院檢察署檢察官
    被      告  甲○○
右上訴人因毒品危害防制條例案件，不服臺灣板橋地方法院八十九年訴度字第一二四
五號，中華民國八十九年九月二十日第一審判決（起訴案號：臺灣板橋地方法院檢察
署八十八年度偵字第二五六六一號）提起上訴，本院判決如左：
    主  文
原判決撤銷。
甲○○轉讓第二級毒品，處有期徒刑陸月，如易科罰金，以參佰元折算壹日。
    事  實
一、甲○○明知安非他命為政府公告禁止之二級毒品，竟於八十八年三月中旬，在台
    北縣中和市○○路一四三巷口，以無償轉讓方式，給與若干數量之安非他命，供
    其當兵學長乙○○在住所台北縣中和市○○路一四三巷四十弄四號五樓施用，於
    八十八年十一月二十二日晚間十時許，經警在板橋市○○路十五巷四弄十六號查
    獲。
二、案經台北縣警察局海山分局報請臺灣板橋地方法院檢察署檢察官偵查起訴。
    理  由
一、右揭事實，迄據被告甲○○於偵查中、原審及本院供承不諱，雖乙○○於本院供
    陳否認上情，然查，乙○○先於警訊供稱：自八十八年六月起曾向被告購買三至
    四次安非他命吸食，每次交易地點均是在被告家附近台北縣中和市○○路一四三
    巷口（見偵查卷第一九頁偵訊筆錄）；於原審則改稱：被告朋友問被告要不要調
    安非他命。被告說不要，我聽到這事就直接向那個人拿安非他命，那個人外號叫
    「阿風」，我被抓之後，警察帶我去找阿風未找到，警察叫我一定要交一個人出
    來，我才咬出甲○○云云（見原審卷第一一八頁訊問筆錄）；於本院則證稱：警
    訊沒有那樣講，在警訊時有簽三、四份筆錄，有的筆錄是空白，警察叫我簽名云
    云（見本院九十年十月十一日訊問筆錄），其先後供述不一，且衡諸常情，茍無
    熟識之人，絕不輕易出讓安非他命予他人，是乙○○所供其安非他命係向被告朋
    友「阿風」所調，經警查尋未著，始咬被告乙節云云殊難可採。次參諸卷附乙○
    ○之前科紀錄表所載，曾有公共危險、賭博、強盜、違反麻醉藥品管理條例案件
    之前科紀錄，乙○○當知悉筆錄記載之重要性，所為之供述均足採為證據，其於
    警訊筆錄既不否認吸用之第二級毒品，係來自於被告所供給，自與被告所供情節
    相符，另查無被告有販賣安非他命予乙○○之事實，堪認被告所供轉讓安非他命
    予乙○○之事實相符。而乙○○事後矢口否認自被告處取得安非他命吸用，自不
    足採。
二、又檢察官雖起訴被告轉讓毒品時間為八十八年六月間，係以被告於警訊及偵查中
    供承為其論據，然據被告於警訊供承：「只有於八十八年三月間曾為乙○○代購
    一次安非他命」（見偵查卷第一二頁背面警訊筆錄）；而其於八十八年十一月二
    十三日上午接受檢察官偵訊時係供稱：「（有無於八十八年六月間在中和市○○
    路一四三巷口賣每包零點七公克、二千元的安非他命給乙○○？）沒有，他是我
    當兵學長，他之前打電話給我，叫我幫他拿安非他命，後來我有拿給他，沒有賣
    給他。（你是有拿給他三次，沒有賣給他，是不是？）不是，只有一次。（就是
    那一次而已嗎？那一次是什麼時候？）是在三月中旬。（六月份沒有嗎？）沒有
    」等語，並未承認曾於八十八年六月間在中和市○○路一四三巷口三次交付安非
    他命予乙○○，業經原審法院於八十九年八月二十四日審理時當庭勘驗該次偵訊
    錄音帶，已記明筆錄在卷（見原審卷第九一頁、九二頁筆錄），可見偵查卷第二
    十九頁筆錄記載：「（八十八年六月間有無在中和市○○路一四三巷口賣安非他
    命？）我只拿給他，並沒賣，共三次」，顯與錄音內容不符，依刑事訴訟法第一
    百條之一第二項之規定，是該部分筆錄自不得作為證據，應以被告實際所供：於
    八十八年三月中旬拿安非他命給乙○○一次等語之內容，作為證據，始符合事實
    真相。再參以被告於本院自承：其自他人拿回安非他命，在其住宅拿給乙○○吸
    用，未賣給他，他拿了就在其住宅吸用等情，足認被告確有於八十八年三月中旬
    ，以無償方式提供安非他命予乙○○吸用，其事證明確，犯行堪以認定。
三、核被告所為，係犯毒品危害防制條例第八條第二項之轉讓第二級毒品罪，被告持
    有毒品之低度行為，為轉讓毒品之高度行為所吸收，不另論罪。又公訴人認被告
    有三次轉讓毒品行為，惟據卷內證據僅能證明被告有一次轉讓毒品行為，查無其
    他證據，足資証明被告有另兩次之犯行，自難論被告有另二次轉讓毒品犯行，惟
    該二次轉讓毒品犯行，公訴人以連續犯起訴，基於裁判上一罪之關係，爰不另為
    無罪之諭知，附此敘明。原審以檢察官採用誤載之筆錄，遽為判決被告無罪，尚
    有未洽，檢察官上訴指摘原判決不當，為有理由，應由本院撤銷改判。爰審酌被
    告之素行、犯罪動機、目的、手段、所生之危害、犯後坦承犯行及其他一切情狀
    ，量處如主文第二項所示之行。查被告犯罪行為後，刑法第四十一條已修正為犯
    最重本刑為五年以下有期徒刑以下之刑之罪，而受六個月以下有期徒刑或拘役之
    宣告，因身體、教育、職業、家庭之關係或其他之正當事由，執行顯有困難者，
    得以一元以上三元以下折算一日，易科罰金。依刑法第二條第一項前段規定，應
    適用裁判時之法律，即依修正後之刑法第四十一條第一項前段規定，就被告所處
    之有期徒刑，諭知易科罰金之折算標準，以示懲儆。
四、被告甲○○經合法傳喚，無正當理由不到庭，爰不待其陳述逕行判決。
據上論斷，應依刑事訴訟法第三百七十一條、第三百六十九條第一項前段、第三百六
十四條、第二百九十九條第一項前段，毒品危害防制條例第八條第二項，刑法第二條
第一項前段、第十一條前段、第四十一條第一項前段，罰金罰鍰提高標準條例第二條
，判決如主文。
本案經檢察官費玲玲到庭執行職務。
中      華      民      國      九十      年      十一      月    六    日
                              臺灣高等法院刑事第十三庭
                                  審判長法  官  蔡    燉
                                        法  官  黃  聰  明
                                        法  官  李  春  地
右正本證明與原本無異。
如不服本判決應於收受送達後十日內向本院提出上訴書狀，其未敘述上訴之理由者並
得於提起上訴後十日內向本院補提理由書（均須按他造當事人之人數附繕本）。
                                        書記官  王  忠  良
中    華    民    國     九十     年      十二      月      二十五      日
附錄本判決論罪科刑法條：
毒品危害防制條例第八條第二項
轉讓第二級毒品者，處六月以上五年以下有期徒刑，得併科新台幣七十萬元以下罰金
。


司法院資訊處製作；財團法人民間司法改革基金會備份。
